臺灣板橋地方法院民事判決　　　　　　　95年度訴字第2402號
原　　　告　台灣中小企業銀行股份有限公司
法定代理人　丁○○
訴訟代理人　甲○○
被　　　告　丙○○
　　　　　　　　　　　號3樓
　　　　　　乙　○
前二人共同
訴訟代理人　吳宜臻律師
複　代理人　林妍汝律師
上列當事人間請求返還消費借貸款事件，經本院於民國96年1 月
23日言 詞辯論終結，判決如下：
    主  文
被告丙○○、乙○應連帶給付原告新臺幣壹佰伍拾貳萬伍仟零壹
拾玖元，及自民國九十五年九月二十六日起至清償日止，按年息
百分之三點六六○計算之利息，並自民國九十五年十月二十七日
起至清償日止，其逾期在六個月以內者，按上開利率百分之十，
逾期超過六個月以上者，則按上開利率百分之二十計算之違約金
。
被告丙○○應給付原告新臺幣壹佰陸拾萬捌仟伍佰玖拾陸元，
及自民國九十五年十月一日起至清償日止，按年息百分之一點九
九○計算之利息，並自民國九十五年十一月二日起至清償日止，
其逾期在六個月以內者，按上開利率百分之十，逾期超過六個月
以上者，則按上開利率百分之二十計算之違約金。
訴訟費用由被告連帶負擔。
本判決第一項於原告以新臺幣伍拾萬捌仟元為被告丙○○、乙○
供擔保後，得假執行；但被告丙○○、乙○如於假執行程序實施
前，以新臺幣壹佰伍拾貳萬伍仟零壹拾玖元為原告預供擔保，得
免為假執行。
本判決第二項於原告以新臺幣伍拾肆萬陸仟元為被告丙○○供擔
保後，得假執行；但被告丙○○如於假執行程序實施前，以新臺
幣壹佰陸拾萬捌仟伍佰玖拾陸元為原告預供擔保，得免為假執
行。
   事實及理由
一、原告起訴主張：
（一）被告丙○○於民國90年12月25日邀同被告乙○為連帶保證
      人與原告簽訂借據，而向原告借款新臺幣（下同）1,000,
      000 元，借款期間自90年12月25日起至110 年12 月25 日
      止，並於95年6 月20日簽訂「契據條款變更契約」，利率
      改依原告之定儲利率指數加1.48% 計付，利息自借款日起
      按借款餘額每1 個月計繳1 次，第1 次繳款日為91 年1月
      25日，第2 筆借款之第1 次繳款日為93年12月29日，本金
      自借款日起，每1 個月為1 期，分240 期攤還，第1 期至
      第23 9期每期攤還8,333 元，最後1 期攤還8,413 元，又
      借款到期或視為全部到期而未立即償還時，除按約定利率
      計付遲延利息外，其逾期償還本金、利息或本息者，按借
      款總餘額，自應償付日起，逾期在6 個月以內部分，按約
      定利率10% ，逾期超過6 個月以上部分，按約定利率20%
      加付違約金，詎料被告丙○○於借得上開款項後，僅繳本
      息至95年9 月25日，爾後即均未依約履行，依授信約定書
      第15條約定，上開債務視同全部到期，被告應連帶給付如
      主文第一項所示之本金、利息及違約金。
（二）被告丙○○於95年6 月15日與原告簽訂「臺灣企銀房屋貸
      款契約」，而向原告借款新臺幣（下同）1,700, 000元，
      借款期間自95年6 月30日起至101 年12月30日止，借款利
      息自95年6 月30日起，按年利率1.99% 固定利息，並自95
      年12月30日改依原告之定儲利率指數加0.3%機動計息，嗣
      隨原告定儲利率指數利率調整而調整，自實際撥款日起按
      年金法，按月攤還本息，第1 次繳款日為95年7 月30日，
      借款到期或視為全部到期而未立即償還時，除按約定利率
      計付遲延利息外，其逾期償還本金、利息或本息者，按借
      款總餘額，自應償付日起，逾期在6 個月以內部分，按約
      定利率10% ，逾期超過6 個月以上部分，按約定利率20%
      加付違約金，原告於法院為請求給付時，得將原約定利率
      視為不再機動調整，並以此時之利率計算全部遲延利息或
      違約金，詎料被告丙○○於借得上開款項後，僅繳本息至
      95年9 月30日，爾後即均未依約履行，被告丙○○應立即
      清償如主文第二項所示之本金、利息及違約金。
（三）聲明：如主文第1 項、第2 項所示，並陳明願供擔保請准
      宣告假執行。
二、被告則辯以；對原告請求之本金、利息及違約金均不爭執。
    並聲明：駁回原告之訴及其假執行之聲請，另陳明如受不利
    判決，願供擔保請准免為假執行之宣告。
三、原告主張之前揭事實，業據提出與陳述相符之借據、契據條
    款變更契約、臺灣企銀房屋貸款契約、還款電腦明細表各1
    紙及授信約定書2 紙等影本為證，則被告既對原告之上開主
    張不爭執，是原告前述主張之事實，堪信為真。
四、從而，原告依據消費借貸、連帶保證之法律關係，請求被告
    應連帶給付及被告丙○○應給付各如主文第1 項、第2 項所
    示之本金、利息、違約金，即屬於法有據，為有理由，應予
    准許。
五、兩造均陳明願供擔保，聲請宣告假執行及免為假執行，經核
    於法並無不合，爰酌定相當之擔保金額宣告之。
六、結論：本件原告之訴為有理由，依民事訴訟法第385 條第1
    項前段、第85條第2 項、第390 條、第392 條第2 項，判決
    如主文。
中　　華　　民　　國　　96　　年　　1 　　月　　31　　日
                  民事第三庭    法　官　邱靜琪
以上正本係照原本作成
如對本判決上訴，須於判決送達後20日內向本院提出上訴狀
中　　華　　民　　國　　96　　年　　1 　　月　　31　　日
                                書記官　白俊傑
